臺灣雲林地方法院交通事件裁定　　　　　96年度交聲字第76號
移送機關即　交通部公路總局嘉義區監理所雲林監理站
原處分機關
異　議　人　丙○○
即受處分人
上列異議人即受處分人因違反道路交通管理處罰條例案件，對於
交通部公路總局嘉義區監理所雲林監理站中華民國96年5 月9 日
所為之處分（原處分案號：雲監裁字第裁72- KAE101544 號裁決
書），聲明異議，本院裁定如下：
    主  文
異議駁回。
    理  由
一、聲明異議意旨略以：異議人即受處分人莊金玉於民國96年4
    月13日16時45分許，駕駛車牌號碼6073-JK 號自用小客車，
    行經雲林縣水林鄉雲164 號公路與王厝寮路之交岔路口時，
    經警以駕車行經有燈光號誌管制之交岔路口闖越紅燈而攔檢
    製單舉發，並遭原處分機關裁處罰鍰新臺幣（下同）2,700
    元及記違規點數3 點。惟異議人通過上開交岔路口之際，交
    通號誌恰由綠燈轉成黃燈，因而迅速通過，並非闖越紅燈，
    員警攔查時已明向其確表示未違規並拒絕簽名，原處分機關
    未查，逕予裁決，異議人實難甘服，爰依法聲明異議等語。
二、按汽車駕駛人，行經有燈光號誌管制之交岔路口闖紅燈者，
    ，處1,800 元以上5,400 元以下罰鍰，道路交通管理處罰條
    例第53條定有明文。又按汽車駕駛人有前開第53條規定之情
    形者，除依該條處罰鍰外，並予記違規點數3 點，同條例第
    63條第1 項第3 款亦有明文規定。
三、訊據異議人固不否認於前揭時間，駕駛車牌號碼6073-JK 號
    自用小客車，行經雲林縣水林鄉雲164 號公路與王厝寮路之
    交岔路口之事實，惟矢口否認有何闖越紅燈行為，辯稱：我
    開車通過路口時之號誌為黃燈，因擔心緊急煞車會讓後座的
    幼子跌傷，故迅速通過，待車行至路口中間時，燈號才轉為
    紅燈，並沒有闖越紅燈云云。經查：
  (一)異議人於96年4 月13日16時45分許，駕駛車牌號碼6073-JK
    號自用小客車，沿雲林縣水林鄉雲164 號公路由西往東方向
    行駛，行經該路與王厝寮路之交岔路口時，闖越紅燈等情，
    業據證人即本件舉發員警甲○○、乙○○於本院均證稱：異
    議人通過行向停止線前，號誌已轉變為紅燈，異議人停了一
    下，又再往前行駛，經我們2 人同時目賭並互相確認後，始
    執行攔查等語。本院審酌證人2 人所述有關異議人停車再開
    、互相確認之細節，互核一致，可信度極高；復觀諸上開2
    人證述內容，並無明顯違反經驗或論理法則之處，參酌其等
    與異議人素昧平生，並無仇隙嫌怨，業據異議人於本院所自
    承，而警員執行公務時，本身即受有行政懲處責任之監督，
    更於本院到庭具結作證，以刑事責任擔保證言之真實性，益
    證其等之證述內容可採。再者，甲○○、乙○○執行勤務之
    地點與異議人違規之處相距約128.4 公尺，與異議人所稱之
    約100 公尺相若，並有現場圖1 紙可憑，而本件異議人違規
    之時間為96年4 月13日下午4 時45分許之白天，從員警執勤
    地點觀察違規路口視線，可清楚目視交通號誌燈號之變換，
    並無遭路樹或電線桿遮擋視線等情，分別有雲林縣警察局舉
    發違反道路交通管理事件通知單1 紙及員警執勒地點現場照
    片2 幀在卷足稽，佐以甲○○、乙○○當日係為重點攔檢闖
    越紅燈之交通違規事件而執勤，業據證人2 人於本院證述一
    致，衡情，其等當不至於選擇在視線障礙處觀察，據此，證
    人甲○○、乙○○既在日間、於約100 公尺處之視線良好地
    點並同時目賭異議人闖越紅燈，應無錯看之虞，其等之證詞
    均值採信而確屬實情，異議人於上開時、地，確有駕車闖越
    紅燈一情，堪予認定。
  (二)異議人以前詞置辯，並舉證人丁○○於本院亦證稱其當時係
    闖越黃燈等語為憑。惟查：(1)觀諸異議人於本院陳稱：「（
    問：你在很遠之前即看到是黃燈了？）差不多距離我的停止
    線約3 、4 公尺之前看到號誌是黃燈」、「（問：你能確定
    通過路口前看到的是黃燈？）是的」、「（問：如此來說，
    有可能你到達停止線前，燈號已轉換為紅燈了？）那我只能
    緊急煞車嗎？」、「在我衝到路口中間時，我也看不到我頭
    頂上的燈號」等語，顯見異議人所能確定者，乃其在上開路
    口前3 、4 公尺所見之燈號為黃燈，待其通過路口停止線之
    際，異議人並無法確認燈號為何，是異議人辯稱其通過路口
    時之號誌為黃燈，已乏所據。(2)證人丁○○於本院固證稱異
    議人當時係闖越黃燈，然而經本院質之何謂闖黃燈時，丁○
    ○證稱：「跑到一半時，才是黃燈」、「是我們跑到中間的
    時候，才變黃燈，她（異議人）就開過去了，看到警察才踩
    煞車」、「（問：在第一個紅綠燈之前，是否還不是黃燈？
    ）是」、「（問：是過了第一個紅綠燈後，尚未通過第二個
    紅綠燈時，才變成黃燈？）是」等語，依丁○○之證詞內容
    ，可認異議人係在通過停止線後，其行向燈號始轉變為黃燈
    ，明顯與異議人前開所稱其在路口前3 、4 公尺處所見之燈
    號為黃燈一情不符，自難採信，本院無從依證人丁○○有瑕
    疵之證詞，逕為對異議人有利之認定。(3)至異議人所述舉發
    員警將同時攔查之另部休旅車放行而未開單舉發等情縱認屬
    實，然而異議人之違規事實既經本院認定如前，該等情事亦
    無從解免異議人之違規事實，附此敘明。
四、綜上所述，異議人確有於前揭時、地駕車行經有燈光號誌管
    制之交岔路口而闖紅燈之違規行為。從而，原處分機關依前
    揭道路交通管理處罰條例第53條第1 項，裁處異議人罰鍰1,
    800 元，並依同條例第63條第1 項第3 款規定，併予記違規
    點數3 點，核無違誤。異議人之異議，為無理由，應予駁回
    。
五、據上論斷，應依道路交通案件處理辦法第19條，裁定如主文
    。
中　　華　　民　　國　　96　　年　　7 　　月　　19　　日
                  交通法庭  法  官　曾鴻文
以上正本證明與原本無異。
如不服本裁定，應於裁定送達後5 日內向本院提出抗告狀（須附
繕本）。
                            書記官  顏錦清
中　　華　　民　　國　　96　　年　　7 　　月　　19　　日
